【裁判字號】    89,易,183
【裁判日期】    890615
【裁判案由】    恐嚇等
【裁判全文】
臺灣雲林地方法院刑事判決                          八十九年度易字第一八三號
    公  訴  人  臺灣雲林地方法院檢察署檢察官
    被      告  丙○○
右列被告因恐嚇等案件，經檢察官聲請簡易判決處刑（八十九年度偵字第三八號），
惟因不宜逕以簡易判決處刑而適用通常程序審理，本院判決如左：
    主  文
丙○○連續以加害生命之事，恐嚇他人致生危害於安全，處拘役伍拾日，如易科罰金
以參佰元折算壹日。又損壞他人之汽車後擋風玻璃，足以生損害於他人，處拘役參拾
日，如易科罰金以參佰元折算壹日。應執行拘役柒拾日，如易科罰金以參佰元折算壹
日。
    事  實
一、丙○○因與其同住雲林縣莿桐鄉麻園村榮貫二十號之胞姊乙○○相處不睦，時生
    齟齬，乃基於概括之犯意，於民國八十八年十二月七日上午九時許，及其前三或
    四日之下午三、四時許，在渠等上開住處，先後向乙○○揚言「若續住在這裡就
    要找人來揹骨灰回去」等語，使乙○○心生畏懼；又另行起意，於上開八十八年
    十二月七日上午出言恫嚇後，持鐵鎚將乙○○所有停置於住處屋外之車號Ｂ５－
    ８８４１自用小客車後擋風玻璃敲破，足以生損害於乙○○。
二、案經被害人乙○○訴由雲林縣警察局斗六分局報請臺灣雲林地方法院檢察署檢察
    官偵查起訴。
    理  由
一、訊據被告對右揭時地持鐵鎚擊毀乙○○所有自用小客車後擋風玻璃乙節，坦承無
    隱，惟矢口否認曾出言恐嚇乙○○，辯稱該等事實乃係乙○○及其父所捏造云云
    。經查，被告毀損乙○○所有自用小客車後擋風玻璃之事實，業經被告自白，並
    有該遭毀損之自用小客車照片二張在卷可佐，被告此部分犯行事證明確，毋庸贅
    論。而被告曾多次以「若續住在這裡就要找人來揹骨灰回去」等言語恫嚇乙○○
    之事實，除迭經告訴人乙○○於偵審中指訴歷歷，並經證人戊○○於偵審中證述
    明確，渠等所述互核相符，且告訴人乙○○為被告之胞姊，而戊○○則為被告之
    生父，均係被告至親，衡諸常情，若非被告忤逆犯上，所為已達不堪忍受之程度
    ，渠等當不至於訴諸法律途徑解決。準此，告訴人指訴被告連續恐嚇之事實，已
    可信為非出於虛構。況且被告於八十八年十二月七日上午曾在其住處揚言「若續
    住在這裡就要找人來揹骨灰回去」等語，亦迭經居住渠等住處前之證人丁○○於
    偵審中證述屬實。雖被告復辯稱曾遭證人丁○○毆打，雙方生有嫌隙，其證詞無
    可採信云云。然經本院傳訊被告所舉之證人甲○○、廖昌輝到庭查證結果，均未
    能證明被告所辯屬實，要難認證人丁○○證言之可信度有何瑕疵，其證詞自非不
    可採信。事證明確，被告恐嚇之犯行亦堪認定。
二、核被告所為係犯刑法第三百零五條之恐嚇危害安全罪，及第三百五十四條之毀損
    罪。被告先後二次恐嚇犯行，時間緊接，罪名與犯罪構成要件相同，顯係基於概
    括犯意而為，應依連續犯規定論以一罪，並依法加重其刑。被告所犯恐嚇危害安
    全及毀損二罪，犯意各別，行為互殊，應分論併罰。爰審酌被告與被害人乃係姊
    弟至親之關係，且被害人於本院審理時曾表示並無深究之意，對與被告日後和睦
    相處不無期待，及被告犯罪之動機、目的、手段、品行，所受之刺激、智識程度
    、所生之危害與犯罪後之態度等一切情狀，分別量處如主文所示之刑，並諭知易
    科罰金之折算標準，以資懲儆。
據上論斷，應依刑事訴訟法第二百九十九條第一項前段，刑法第五十六條、第三百零
五條、第三百五十四條、第四十一條、第五十一條第六款，罰金罰鍰提高標準條例第
一條前段、第二條，判決如主文。
本案經檢察官林柏宇到庭執行職務。
中    華      民      國      八十九      年      六      月    十五    日
                                        臺灣雲林地方法院刑事第二庭
                                                法  官  杭  起  鶴
右正本證明與原本無異。
如不服本判決，應於判決送達後十日內向本院提出上訴狀( 應附繕本 )。
                                                書記官  鄭  國  銘
中    華      民      國      八十九      年      六      月    十五    日
刑法第三百零五條
以加害生命、身體、自由、名譽、財產之事，恐嚇他人致生危害於安全者，處二年以
下有期徒刑、拘役或三百元以下罰金。
刑法第三百五十四條
毀棄、損壞前二條以外之他人之物，或致令不堪用，足以生損害於公眾或他人者，處
二年以下有期徒刑、拘役或五百元以下罰金。


司法院資訊處製作；財團法人民間司法改革基金會備份。
